臺灣臺中地方法院刑事判決　　　　　　　96年度易字第2502號
公　訴　人　臺灣臺中地方法院檢察署檢察官
被　　　告　乙○○
被　　　告　丁○○
上列被告等因贓物案件，經檢察官提起公訴（96年度偵字第8275
號），本院判決如下：
    主    文
乙○○、丁○○共同收受贓物，均累犯，各處有期徒刑肆月，如
易科罰金，均以新臺幣壹仟元折算壹日。
    犯罪事實
一、乙○○曾於民國（下同）94年間，因施用第1、2級毒品案件
    ，經本院以94年度訴字第1117號各判處有期徒刑8月、5月，
    並定應執行刑有期徒刑1年確定，於95年7月31日縮短刑期執
    行完畢；丁○○前曾因施用第1級毒品、詐欺案件，經本院
    分別以92年度易字第2388號判處有期徒刑10月、93年度簡字
    第28號判處有期徒刑4月，合併定應執行刑有期徒刑1年1月
    確定，並於94年1月27日縮短刑期執行完畢。其2人於96年3
    月13日下午13時30分左右，在臺中縣豐原交流道旁，偶遇
    綽號「阿忠」之不詳真實姓名年籍之成年男子，駕駛車牌號
    碼7L-4461號自用小貨車（該車係陳榮椿所有，而交由甲○○使用，於96年3月13日中午12時20分左右，在臺中縣后里
    鄉○○村○○路旁失竊），其等均明知該綽號「阿忠」者所
    交付之自用小貨車，係來路不明之贓物，竟仍基於犯意之聯
    絡，而共同予以收受，並駛往臺中市○○區○○路533之2號
    「勤發環保企業社」旁，由丁○○與綽號「阿忠」者將上揭
    自用小貨車車斗後方噴漆車號用砂紙磨滅後，於同日下午14
    時35分左右，由丁○○駕駛該自用小貨車附載張毓宣，駛入
    上開環保企業社內，持甲○○之證件欲向負責人劉曉薇兜售
    上開自用小貨車之後車斗，經劉曉薇以丁○○並非證件上之
    本人為由而拒絕交易前，嗣丁○○欲離去時，經警方到場執
    行巡邏勤務而當場查獲，並扣得上開自用小貨車1輛、行車
    執照1張、甲○○之駕駛執照、「臺中市警察之友會第六辦
    事處」證件各1張（均已發還）。
二、案經甲○○訴由臺中市警察局第五分局報告臺灣臺中地方法
    院檢察署檢察官偵查起訴。
    理    由
一、本案被告丁○○所犯係死刑、無期徒刑、最輕本刑為3年以
    上有期徒刑以外之罪，其於本院準備程序就前開被訴事實為
    有罪之陳述，經告知簡式審判程序之旨，並聽取其與公訴人
    之意見後，本院認無不得或不宜改依簡式審判程序進行之處
    ，而依刑事訴訟法第273條之1第1項、第284條之1，裁定本
    案進行簡式審判程序，又被告既於準備程序當日到庭時就被
    訴事實為有罪之陳述，經聽取當事人意見後旋即裁定進行簡
    式審判程序，並隨即進行簡式審判程序，被告丁○○既仍持
    續認罪，應可認其已放棄答辯，自難認有何剝奪其實行防禦
    權之情事，合先敘明。
二、訊之被告丁○○於本院審理時，對於上開犯罪事實業已坦承
    不諱，核與被害人甲○○於警詢中指訴自用小貨車遭竊之情
    節、證人劉曉薇於警詢時證稱係被告丁○○將上開自用小貨
    車駛入兜售之情節相符，並有被害人領回失物所出具之贓證
    物保管收據1紙、贓物認領保管單2紙、現場照片12張、車輛
    竊盜、車牌失竊資料個別查詢報表－查詢車輛認可資料、車
    輛車牌失竊作業－查獲車輛認可資料各1件在卷可資佐證，
    足徵被告丁○○之任意性自白與事實相符而堪採信。被告乙○○雖坦承其為警查獲時係坐在駕駛即被告丁○○旁，惟矢
    口否認犯罪，辯稱：其不知道該車係贓車云云。然查：被告
    丁○○於本院審理時，業已供稱：「（你的報酬多少？）阿
    忠有講，車子賣掉後可能會分一些錢給我及乙○○，所以乙○○就跟我一起去。」等語（見本院96年6月1日準備程序筆
    錄第3頁），被告乙○○於本院審理中，亦供稱：「（是否
    知道丁○○在磨車牌？）知道，丁○○他們說要將車子送去
    檢驗所以要把車斗弄掉，檢驗才能過。... 我當天在后里的
    路上要往臺中上班，我跟丁○○遇到阿忠，原本是丁○○要
    用機車載我去上班，阿忠叫我們上車，我們就上車，我們還
    繞道高速公路，阿忠本名為呂志忠，阿忠說他要去買沙子，
    結果我們就到臺中，我上的班是自由業，屬於伴遊，要不要
    上班沒有關係，是阿忠先去開那部車，車子不是我偷的，我
    們是在路上遇到阿忠。... （為何丁○○本來騎機車載妳去
    上班，反而棄機車和妳去資源回收場將該車賣掉？當時機車
    棄置在何處？）機車棄置在豐原的交流道，我不知道車子為
    何要賣掉，阿忠只說車子白鐵的不會通過，所以要磨掉。
    ... （在他們二人磨掉車號時，你是否已經知道該車是贓車
    ？）我有懷疑。... 我承認有跟他們去，但我沒有偷，我只
    有懷疑是贓車。」等語（見本院96年6月15日審判筆錄第3至
    6頁），其於警詢時亦陳稱：係綽號「阿忠」者要其跑，其
    與丁○○見到警方就逃逸等語，是依被告乙○○上開供述，
    其於案發當日原本係搭乘被告丁○○之機車要到臺中上班，
    於豐原交流道旁偶遇綽號「阿忠」之人後，即變易其上班之
    目的，將機車留在原地而與被告丁○○均搭乘上開自用小貨
    車，並欲將該自用小貨車之後車斗變賣，則如被告丁○○於
    本院所稱：車子賣掉後「阿忠」可能會分一些錢等情，若非
    有利可圖，被告乙○○焉有可能捨其上班賺錢之機會而陪同
    被告丁○○去案發現場？又若非被告乙○○知悉該自用小貨
    車係贓車，又何須於警員到場時，聽綽號「阿忠」者要其跑
    ，其隨即聽命逃跑？再參以被告乙○○係與被告丁○○一起
    遇到綽號「阿忠」者，又與被告丁○○一起搭乘該贓車，且
    知悉被告丁○○與綽號「阿忠」者將自用小貨車之後車斗上
    車號磨掉，並非於事後單純搭乘上開贓車所能比附援引，益
    證被告乙○○對於該自用小貨車之來源係屬贓物一節，應有
    認識，其所為不知贓之辯解，並不可採。從而本案事證明確
    ，被告等之犯行均堪以認定，應予依法論科。
三、核被告丁○○、乙○○所為，均係犯刑法第349條第1項之收
    受贓物罪。其2人就上揭犯行互有犯意聯絡及行為分擔，應
    係共同正犯。查被告乙○○曾於94年間，因施用第1、2級毒
    品案件，經本院以94年度訴字第1117號各判處有期徒刑8月
    、5月，並定應執行刑有期徒刑1年確定，於95年7月31日縮
    短刑期執行完畢；丁○○前曾因施用第1級毒品、詐欺案件
    ，經本院分別以92年度易字第2388號判處有期徒刑10月、93
    年度簡字第28號判處有期徒刑4月，合併定應執行刑有期徒
    刑1年1月確定，並於94年1月27日縮短刑期執行完畢，有臺
    灣臺中地方法院檢察署刑案資料查註紀錄表、臺灣高等法院
    被告全國前案紀錄表各2件在卷可按，其等於有期徒刑執行
    完畢後，5年以內故意再犯本件有期徒刑以上之罪，均為累
    犯，應刑法第47條第1項之規定加重其刑。爰審酌被告2人之
    素行均不良，又其犯罪之動機、目的、手段、收受贓物，嚴
    重損及被害人財產權，並助長竊盜犯行，及被告乙○○事後
    否認犯罪，毫無悔意，被告丁○○雖坦承犯行，惟其參與之
    程度較深等一切情狀，均量處如主文所示之刑，並各諭知易
    科罰金之折算標準。另起訴書雖敘明「扣案物請依法宣告沒
    收。」等語，然查本件扣案物均係被害人所有之物，與本案
    被告無關，亦非違禁物，故此部分所述應係贅引，附此說明
    。
據上論斷，依刑事訴訟法第273條之1第1項、第299條第1項前段
，刑法第28條、第349條第1項、第47條第1項、第41條第1項前段
，刑法施行法第1條之1，判決如主文。
本案經檢察官丙○○到庭執行職務。
中　　華　　民　　國　　96　　年　　6 　　月　　29　　日
                  刑事第四庭    法  官   林宜民
上正本證明與原本無異。
如不服本判決，應於送達後十日內向本院提出上訴狀（須附繕
本），上訴於台灣高等法院台中分院。
                                書記官   吳淑願
中　　華　　民　　國　　96　　年　　6 　　月　　29　　日
附錄論罪科刑法條
刑法第349條第1項
收受贓物者，處 3 年以下有期徒刑、拘役或 5 百元以下罰金。
